# 请教老师，子公司投资性房地产在合并报表里怎么处理。

提问人：chenyiwei 时间：2017-09-04 17:54:22
对此类问题，建议考虑以下方面： 1 、子公司的投资性房地产是否出租给母公司或合并范围内的其他子公司使用？（即，合并报表层面是继续作为投资性房地产，还是需作为自用固定资产） 2 、合并报表层面对投资性房地产的计量模式与子公司个别报表层面对投资性房地产的计量模式是否一致？ 3 、该投资性房地产的取得方式，是否涉及从母公司合并报表范围内的单位购入或者建造？（即，是否涉及内部交易损益问题）

回答人：chenyiwei
对此类问题，建议考虑以下方面： 1 、子公司的投资性房地产是否出租给母公司或合并范围内的其他子公司使用？（即，合并报表层面是继续作为投资性房地产，还是需作为自用固定资产） 2 、合并报表层面对投资性房地产的计量模式与子公司个别报表层面对投资性房地产的计量模式是否一致？ 3 、该投资性房地产的取得方式，是否涉及从母公司合并报表范围内的单位购入或者建造？（即，是否涉及内部交易损益问题）

提问人：ynwsqb 时间：2017-09-05 09:14:26
陈版， 1 、子公司的投资性房地产没有出租给母公司或合并范围内的其他子公司使用 2 、合并层计量采用公允，子公司采用成本 3 、子公司的投资性房地产是自建物业

回答人：chenyiwei
如是，则合并报表层面应将该子公司的投资性房地产也调整为按公允价值模式计量，冲回在成本模式下的累计折旧，并确认公允价值变动的相关损益，以及对应的递延所得税负债。 如果在某些特殊情况下，无法合理确定子公司的投资性房地产的公允价值，则考虑能否参照《企业会计准则讲解 2010 》P61所述“在极少情况下，采用公允价值对投资性房地产进行后续计量的企业，有证据表明，当企业首次取得某项投资性房地产（或某项现有房地产在完成建造或开发活动或改变用途后首次成为投资性房地产）时，该投资性房地产的公允价值不能持续可靠取得的，应当对该投资性房地产采用成本模式计量直至处置，并且假设无残值”的例外方法处理。

提问人：keithly 时间：2018-01-26 21:24:09
陈版，您好。我想就此问题再咨询个具体案例，假设非同一控制下企业合并，A收购B公司，B公司固定资产物业账面价值 500 万，评估值 600 万，即评估增值 100 万。后因B公司将该物业出租，转入投资性房地产采用公允价值后续计量（与A会计政策一致），公允价值 600 万比账面价值 450 （未含收购时的评估增值 100 万及对应折旧，假设收购时评估增值部分折旧 10 万）增值 150 万。 请问在B公司单体报表按照投资性房地产公允价值调整后，在合并层面是否不用再对该物业收购时评估增值 100 万及以前年度累计摊销的折旧 10 万进行调整？如果需要调整，则收购时的评估增值调整与B公司按公允价值模式计量的投资性房地产的评估增值在合并层面应该如何处理呢？望回复，非常感谢！

回答人：chenyiwei
虽然期末该投资性房地产的合并报表层面和子公司层面账面价值相同，但当初转换为投资性房地产时原账面价值基础不同，相应会影响到转换时确认的其他综合收益，故应调整： 借：年初未分配利润/管理费用/营业成本等 10 ，借：其他综合收益 90 ，贷方 100 继续调整当初初始调整原值差异时所对应的科目，如资本公积或长期股权投资等。

提问人：keithly 时间：2018-01-27 17:06:11
非常感谢陈版的指教，忽然让我豁然开朗。另外您回复的会计分录中“借：其他综合收益 90”我有点疑惑，根据《企业会计准则第 3 号——投资性房地产》应用指南，自用房地产或存货转换为采用公允价值模式计量的投资性房地产，转换日的公允价值大于原账面价值的，其差额作为资本公积（其他资本公积），故此处是不是应该改为“借：资本公积-其他资本公积 90 ”才对呢？

回答人：chenyiwei
在引入了其他综合收益概念之后，这部分增值是其他综合收益而不是资本公积。